# 可转债的发行费用

提问人：13141314 瓶罐 时间：2020-11-12 09:33:09
求助陈版：
可转债的发行费用是否包括为发行可转债发生的审计费、律师费、评估费、评级费、券商的保荐费？还是只包括券商为发行可转债而产生的承销费？
我个人理解是：审计费、律师费、评估费、评级费、券商的保荐费都是为发行可转债产生的增量费用（不发行可转债就不会发生这些费用，虽然发生这些费用时并不确定可转债一定会发行），故这些费用也应和承销费一致计入可转债的初始计量金额中。
请问我以上理解是否合理？
谢谢陈版！

回答人：chenyiwei
不应这样理解。这些中介服务费，一旦启动该发债项目，都是要支付的，不论最后成功与否，因此不属于“如果不成功发债则无需发生的增量费用”，故不属于会计准则意义上的与金融工具初始确认相关的交易费用，应在发生时直接费用化处理。